臺灣新竹地方法院民事判決　　　　　　 100年度家訴字第57號
原　　　告　郭榮生
被　　　告　郭春宏
上列當事人間請求撤銷死亡宣告事件，本院於中華民國100 年9
月20日言詞辯論終結，判決如下：
    主  文
民國80年11月30日本院80年度亡字第54號判決所為宣告郭榮生於
民國69年3 月15日下午12時死亡之判決應予撤銷。
訴訟費用由被告負擔。
    事實及理由
壹、原告主張：原告郭榮生於民國（下同）62年3 月中旬起離家
    即行蹤不明多年，且原告於失蹤期間均未曾與被告有任何聯
    繫，被告因此聲請本院准以80年度家催字第14號為公示催告
    ，並刊登於新聞紙在案，並於申報期間屆滿，未據原告陳報
    其生存、或知其生死者陳報其所知，被告因此誤認原告失蹤
    ，遂聲請本院為原告死亡之宣告，並經本院以80年度亡字第
    54號判決確定在案。茲因原告確仍生存，為此依據民事訴訟
    法第636 條規定提起本訴，請求撤銷該死亡宣告，並聲明如
    主文所示。
貳、被告答辯：原告確實是被告之兄弟，被告認得原告耳朵旁邊
    有一個疤痕等語。
參、得心證之理由：
一、按有下列各款情形之一者，得以公示催告聲請人為被告，向
    原法院提起撤銷除權判決之訴；又撤銷死亡宣告之訴，除準
    用第551條第2項之規定外，如受死亡宣告人尚生存或確定死
    亡之時不當者，亦得提起之，民事訴訟法第551條第2項前段
    、第636 條後段分別定有明文。查本件原告主張其尚生存，
    而被告復為本院80年度亡字第54號事件之原告，依上開法律
    規定，原告以郭春宏為本件訴訟之被告，與法相符，核先敘
    明。
二、次查，原告主張之事實，業據其提出戶籍謄本為證，並據原
    告及被告到庭陳述「（問：這是你兄弟嗎？）被告：對。（
    問：怎麼確認的？你們不是很久沒有見過？）被告：因為原
    告耳朵那邊有留壹個疤痕，身高也不高，長相也差不多。原
    告：我耳朵旁邊有壹個疤痕。（問：今日是第一次見面嗎？
    ）被告：不只。起訴前因為原告有辦身分證的時候有聯絡我
    。原告：我去戶政事務所辦理，事務所的人說不知道我是什
    麼人，叫我打電話給我弟弟，所以就是這樣溝通的。（問：
    原告有回家過嗎？）被告：有。（問：你們有其他的兄弟姊
    妹嗎？）被告：沒有，就我們兩個。原告：沒有。（問：你
    都去那裡？你不是小學的時候就不見？）原告：那時到處走
    ，那時候是做泥水工，做工地的工作，所以到處走。被告：
    原告是在我小學五年級的時候離家出走的。原告大我八歲。
    （問：媽媽過世的時候曾經出現在醫院過？爸爸死的時候有
    去看過？）原告：有，有。」等語（參本院100 年9 月20日
    言詞辯論筆錄），並當庭請原告及被告拍照附卷可稽；復經
    本院依職權調閱80年度亡字第54號死亡宣告事件案全卷核閱
    屬實，應堪認原告主張為真實。
三、按受死亡宣告人尚生存者，既得提起撤銷死亡宣告之訴，已
    如前述，而本院80年度亡字第54號民事判決宣告死亡之郭榮
    生，既係現尚生存之原告郭榮生，則原告訴請撤銷該死亡之
    宣告，揆諸上開規定，即屬正當，應予准許。
肆、訴訟費用之負擔：民事訴訟法第78條。
中    華    民    國  100     年    10    月    7     日
                  家事法庭      法  官       黃惠玲
以上正本證明與原本無異。
如對本判決上訴，應於判決送達後20日內之不變期間向本院提出
上訴狀（需附繕本）。
中    華    民    國  100     年    10    月    7     日
                                書記官       王思穎